【裁判字號】    97,消債更,32
【裁判日期】    970623
【裁判案由】    聲請更生程序
【裁判全文】
臺灣苗栗地方法院民事裁定            97年度消債更字第32號
債務人即
聲 請 人    甲○○
上列當事人聲請消費者債務清理事件，本院裁定如下：
    主  文
聲請駁回。
聲請費用由聲請人負擔。
    理  由
一、本件聲請意旨略以：聲請人前已向最大債權金融機構臺灣土
    地銀行股份有限公司請求協商債務清償方案，並於民國95年
    11月間協商成立。惟因債務人每月除須負擔18,000元房屋貸
    款、合會會款、家庭必要支出外，尚需扶養兩名子女，依協
    商成立方案每月需償還新臺幣（下同）20,185元，扣除償還
    金額，已無法維持最低基本生活，致原協商方案窒礙難行，
    顯有不可歸責於己致履行有重大困難之事由，為此聲請更生
    云云。
二、按債務人與金融機構協商成立者，不得聲請更生或清算，但
    因不可歸責於己之事由，致履行顯有重大困難者，不在此限
    ；本條例施行前，債務人依金融主管機關協調成立之中華民
    國銀行公會會員辦理消費金融案件無擔保債務協商機制與金
    融機構成立之協商，準用前項之規定，消費者債務清理條例
    第151條第5項、第6項分別定有明文。又聲請更生或清算不
    合程式或不備其他要件者，法院應以裁定駁回之，但其情形
    可以補正者，法院應定期間先命補正，復為同條例第8條所
    明定。
三、查聲請人於本件更生聲請前，已於95年11月間與金融機構協
    商成立，每月償還20,185元，有其提出之協議書附卷可參（
    卷第14至16頁）。其主張因不可歸責於己之事由，致履行上
    開協議內容顯有重大困難云云，雖據其提出合會會員名單、
    存摺明細及依法受扶養人之戶籍謄本等件為證（卷第47至52
    頁、9 頁背面、10頁）；惟查，聲請人所指之合會，期限係
    自93年12月起至97年5 月止，與88年間開始繳交之房貸及負
    擔子女教育費相同，均非協商成立後始發生之事由，皆於協
    商當時已存在，已可做為評估本身能否履行協商條件之事由
    ，顯與不可歸責於己之事由致履行顯有重大困難之要件不符
    甚明。又聲請人為有配偶之人，就家庭生活費用、子女扶養
    費用及教育費用等，應與配偶共同負擔，且聲請人就每月支
    出之家庭必要費用、教育費、交通費、伙食費等，業自承無
    法提出事證明之（卷第39頁），是此部分主張，即非有據。
    再者，聲請人於協商時任職於通霄國小並兼職送報，每月薪
    資共37,000元，於96年12月起另兼職補習班工作，每月額外
    收入有7,000 元之事實，為聲請人所自陳（卷第17頁），是
    聲請人於協商後之薪資所得顯優於協商當時，應有助於履行
    協商約定，是其所述每月入不敷出，無法支付協商條件云云
    ，即應舉證證明，其迄未證明，自不足採。此外，聲請人就
    其於前開協商成立後，有何因不可歸責於己之事由，致履行
    上開協議內容顯有重大困難之事由，未見主張及舉證，故本
    件聲請，既違背消費者債務清理條例第151 條第5、6項之規
    定，且上開欠缺又屬無從補正，依上說明，自應駁回其更生
    之聲請。爰裁定如主文。
中    華    民    國    97    年    6     月    23    日
                  民事庭法  官  黃怡玲
以上正本證明與原本無異。
如不服本裁定，應於裁定送達後10日內，以書狀向本院提出抗告
，並繳納抗告費新臺幣1千元
中    華    民    國    97    年    6     月    23    日
                        書記官  李惠雯


司法院資訊處製作；財團法人民間司法改革基金會備份。
